# 总分公司的会计制度

提问人：changjiang 时间：2010-09-20 11:14:25
总公司实行《小企业会计准则》，分公司可以实行《企业会计准则》吗？

回答人：chenyiwei
如果是总分公司，原则上应当执行统一的会计制度或准则。母子公司可以根据自身需要分别选择不同的准则或制度，在编制合并报表时统一即可。

回答人：chenyiwei
回复 jinjinjingui 的帖子
对能否适用《小企业会计准则》的判断主要是基于统计口径的规定，主要是：《工业和信息化部 国家统计局 国家发展和改革委员会 财政部关于印发中小企业划型标准规定的通知》（工信部联企业[2011]300号）、《关于印发统计上大中小微型企业划分办法的通知》（国统字[2011]75号）等，尤其是后一文件对前一文件具体执行中的一些问题作了进一步解释。只有当相关统计标准中的小企业标准全部满足时，才能被认定为“小企业”，相应才可能选择执行《小企业会计准则》。但是鉴于《小企业会计准则》对符合条件的小企业而言是“可选”而不是“必须”，同时考虑到一旦用错会计准则会很麻烦，而且企业自身也有未来发展扩大规模的可能，所以对于那些在是否满足适用标准的问题上模棱两可的企业，还是尽可能选择执行《企业会计准则》。

提问人：jinjingui 时间：2013-04-27 08:28:44
回复 chenyiwei 的帖子
谢谢老师解答。再请教下老师：
《小企业会计制度》规定“如果因经营规模的变化导致连续三年不符合小企业标准的，应转为执《企业会计制度》； 《小企业会计准则》规定“因经营规模或企业性质变化导致不符合本准则第二条规定而成为大中型企业或金融企业的，应当从次年 1 月 1 日起转为执行《企业会计准则》。 也就是说在 13 年之前，如果 10 、 11 、 12 年都不符合小企业标准，那么 13 年开始应执行企业会计准则；如果 10年符合小型企业标准， 11 、 12 年不符合了，那么按照原来的制度， 11 、 12 年还是可以继续沿用小企业会计制度的，而从 13 年开始，就应该执行小企业会计准则了，这样理解对吗？

回答人：chenyiwei
可以这样理解。基本原则是： 2013 年 1 月 1 日已不符合小企业标准的企业，在 2013 年 1 月 1 日以后都不应执行《小企业会计准则》。

提问人：kelisme 时间：2017-10-16 15:25:57
陈老师，请问母公司执行企业会计准则，子公司可以执行小企业会计准则吗？

回答人：chenyiwei
不可以。《小企业会计准则》第二条明确规定“企业集团内的母公司和子公司”不适用该准则。